【裁判字號】    91,易,128
【裁判日期】    920430
【裁判案由】    恐嚇
【裁判全文】
臺灣臺東地方法院刑事判決                          九十一年度易字第一二八號
    公  訴  人  臺灣臺東地方法院檢察署檢察官
    被      告  甲○○
右列被告因恐嚇案件，經檢察官提起公訴 (九十一年度偵字第七二八號)，本院判決
如左：
    主  文
甲○○以加害生命、身體之事，恐嚇他人致生危害於安全，處有期徒刑肆月，如易科
罰金，以參佰元折算壹日。又以加害身體之事，恐嚇他人致生危害於安全，處有期徒
刑貳月，如易科罰金，以參佰元折算壹日。應執行有期徒刑伍月，如易科罰金，以參
佰元折算壹日。
    事  實
一、甲○○與丙○○間因有新台幣（下同）三萬元之債務糾紛遲未解決，丙○○於民
    國九十一年三月三日下午二至三時之間，電詢甲○○究欲於何時還款，雙方約定
    於同日下午四時，至臺東縣大武鄉○○村○○街「大東診所」門口清償。屆時丙○○搭乘庚○○所駕駛車號ＷＲ－五二○四之廂型車前往，而丙○○之岳母丁○○○、妻舅戊○○亦搭乘另一自小客車隨行。丙○○一行人到達大東診所時，甲○○業已在場等候，詎甲○○見丙○○打開車門正欲下車之際，便自車內取出長
    度約四十至五十公分之刀子一把，朝丙○○走去，丙○○見狀遂迅速返回車內，
    並關上車門，甲○○竟持上開刀子，朝丙○○所坐位置即駕駛座旁前座之車門揮
    砍，致該車門有長約五公分之刀痕（毀損部分未據告訴），以此加害生命、身體
    之舉動恐嚇丙○○，使其心生畏懼致生危害其安全。丙○○受此恐嚇後，立即離
    開大東診所，前往臺東縣警察局大武分局大武派出所報案，並偕同警員己○○前
    往甲○○母親位於同鄉○○村○○路一巷十二號住處尋獲甲○○，甲○○見丙○○攜同警員一併到場，竟另行起意，向丙○○以臺語恫稱：「不要亂講話，不然
    要砍斷一手一腳」，以此加害身體之言語恐嚇丙○○，使其心生畏懼致生危害於
    其安全。
二、案經被害人丙○○訴由臺東縣警察局大武分局報請臺灣臺東地方法院檢察署檢察
    官偵查起訴。
    理  由
一、訊據被告甲○○坦承有與告訴人丙○○相約於右揭時地見面以還款三萬元之事實
    ，惟矢口否認有何恐嚇犯行，辯稱：伊當日先到達大東診所，待丙○○到達時，
    伊拿錢下車走向丙○○要還給他，並向丙○○表示，為何在電話中罵的那麼難聽
    ，丙○○聽見伊如此，好像很害怕的樣子，就把車門關上，把車開走了，後來丙○○有帶警察到伊母親家，當時情況很吵，惟伊並無對丙○○說：「不要亂講話
    ，不然要砍斷一手一腳」云云。經查：
（一）被告於右揭時、地，持刀朝證人庚○○所駕駛車號ＷＲ－五二○四之廂型車，
      告訴人所坐位置即駕駛座旁前座之車門揮砍，致該車門有長約五公分之刀痕等
      情，迭經告訴人於警詢、偵查及本院調查時指訴綦詳，核與證人庚○○、丁○○○及戊○○於警詢、偵查及本院調查時證述大致相符，而車號ＷＲ－五二○
      四之箱型車之右前方車門，有一長約五公分，方向為右上至左下，呈捲曲狀之
      痕跡乙節，有照片三幀附卷足憑，並據檢察官於偵查中勘驗屬實，並製有履勘
      筆錄一紙在卷足憑，被告此舉顯係欲以加害告訴人生命、身體之意，恫嚇告訴
      人，致生危害於其安全。
（二）而告訴人隨後便至臺東縣警察局大武分局大武派出所報警，併偕同警員己○○
      前至被告母親位於同鄉○○村○○路一巷十二號住處尋獲被告，被告竟以臺語
      向告訴人恫稱：「不要亂講話，不然要砍斷一手一腳」等語乙節，業據告訴人
      於警詢、偵查及本院調查時供述明確，核與證人己○○於偵查及本院調查時證
      述相符。
（三）被告雖辯稱：在大東診所時，伊走向告訴人，告訴人可能因為之前在電話中有
      罵伊，心中害怕所以就開車離去云云。惟本件被告積欠告訴人三萬元之債務已
      拖延有一年之久，且於此段時間內，告訴人不斷催款乙節，業據被告自承在卷
      ，衡諸常情，被告終願還款與告訴人，告訴人豈可能輕言離去？再者，縱告訴
      人確曾於電話中責罵被告，惟告訴人一行共有四人，而被告只有一人，若非被
      告手中持有刀子，告訴人實無因害怕而倉惶離去之理。
（四）綜上所述，被告所辯，顯係事後卸責之詞，不足採信。本件事證明確，被告犯
      行洵堪認定。
二、核被告先後二次所為，均係犯刑法第三百零五條之恐嚇危害安全罪。其所犯二罪
    之間，犯意各別，行為互殊，應予分論併罰。爰審酌被告第一次持刀恐嚇告訴人
    之動機，係因與告訴人之金錢糾紛，心生不滿，而第二次出言恐嚇，則係見告訴
    人偕同警員到場，因擔心前偕持刀恐嚇犯行，為警查獲，情急之下方出言恐嚇，
    犯後毫無悔意，仍飾詞狡辯，公訴人雖於蒞臨論告時對被告前後二次恐嚇犯行均
    具體求刑四月，惟本院審酌被告第二次恐嚇犯行之犯罪動機，犯罪手段尚屬輕微
    ，認公訴人前開之求刑，尚嫌過重等一切情狀，各量處如主文所示之刑，並均諭
    知易科罰金之所算標準，並定其應執行之刑及易科罰金之折算標準。
三、被告所持用以恐嚇告訴人之刀子，因未扣案，復無證據證明係屬被告所有，亦非
    必須沒收之物，爰不另為沒收之諭知。
據上論斷，應依刑事訴訟法第二百九十九條第一項前段，刑法第三百零五條、第五十
一條第五款、第四十一條第一項前段，罰金罰鍰提高標準條例第一條前段、第二條，
判決如主文。
本案經檢察官乙○○到庭執行職務
中     華     民     國     九十二     年      四      月      三十     日
                                臺灣臺東地方法院刑事庭
                                      審判長法  官  楊力進
                                            法  官  林卉聆
                                            法  官  柯姿佐
右正本證明與原本無異。
如不服本判決，應於判決送達後十日內向本院提出上訴狀。（須附繕本）
「切勿逕送上級法院」
                                            書記官  蘇美琴
中     華     民     國     九十二  年      五      月      二      日
附記
中華民國刑法第三百零五條
 (恐嚇危害安全罪)
以加害生命、身體、自由、名譽、財產之事，恐嚇他人致生危害於安全者，處二年以
下有期徒刑、拘役或三百元以下罰金。


司法院資訊處製作；財團法人民間司法改革基金會備份。
